# 联营企业投资收益

提问人：xwg007vip 时间：2022-08-09 15:34:29
请教陈版主，在确认联营企业投资收益的时候，是按照联营企业合并利润表中净利润的口径计算，还是按照合并利润表中归属于母公司的净利润的口径计算？

回答人：chenyiwei
按照合并利润表中归属于母公司的净利润的口径计算。当然还需要有其他调整，如联营企业（含其子公司）可辨认净资产公允价值和账面价值之间差异的折旧、摊销影响，以及顺流、逆流交易损益的影响等。

提问人：蜀山 penguin 时间：2022-09-24 18:32:42
请教陈版，分占联营企业净资产的变动，如果联营企业因汇率变动产生很大的其他综合收益-外币报表折算损失（联营企业盈利情况一般），如果按照持股比例分占其他综合收益-外币报表折算差，会把长投净值分占为 0 。
1 、长投以账面净值为限，分占其他综合收益损失，至 0 ；
2 、因联营企业的外币报表折算损失导致长投为 0 ，对应分占的其他综合收益是否应该考虑转损益，不然其实是个潜亏的事项，等处置的时候，会爆出来一个很大的亏损？ 还是只能在处置长投的时候，才能将其他综合收益转损益？
谢谢！

回答人：chenyiwei
这种情况极其罕见，是否因该联营企业所在国发生恶性通胀所致？如果是，则对其报表可能有特殊的折算规则。